# 急求增资的报告

提问人：cxh770302 时间：2011-12-06 17:50:12
一个公司有甲乙 2 股东，其中甲出资 50 万，乙出资 50 万，共注册资本 100 万。现在，共增资 2000 万元，具体为甲货币增资 950 万，乙将 50 万股份转让给甲，丙货币出资 1050 万，增资后注册资本 2100 万。这项业务需要对方提供哪些资料，要注意哪些问题？谢谢！

回答人：chenyiwei
看看能否将甲乙之间的股权转让作为一项单独的协议，先办理股权转让，成为甲的全资子公司，然后甲和丙共同增资。否则验资报告中就需要提及股权转让事项，而股权转让原本是不需要验资的，就会比较麻烦。

回答人：chenyiwei
回复 cxh770302 的帖子
1 、“现在不再有正式回复让公司先验资、先出报告”是什么意思？申请增加注册资本和实收资本变更的工商登记原来就是可以一并申请办理的。
2 、可以先办理甲乙之间股权转让，也可以先增资再办理股权转让，但在后一种情况下，由于增资时乙还是法律上的股东，所以验资时需取得乙放弃优先同比例增资权的声明。 3 、各项安排的主要考虑是避免在验资报告中审验本次甲乙之间的股权转让事项。所以一般建议将增资和股权转让区分为两笔交易分别办理工商登记（先后顺序不限）。如果合并为一次办理工商登记，则验资报告中就需要对股权转让也进行审验（当然这不是不可以操作，只是额外增加了风险）。

回答人：chenyiwei
回复 cxh770302 的帖子
此方面的监管政策规定建议咨询当地人民银行。也请有这方面实务操作经验的网友协助，谢谢！

提问人：cxh770302 时间：2011-12-08 13:18:12
回复 chenyiwei 的帖子
2 、可以先办理甲乙之间股权转让，也可以先增资再办理股权转让，但在后一种情况下，由于增资时乙还是法律上的股东，所以验资时需取得乙放弃优先同比例增资权的声明。
在这种情况下需要在报告中披露“乙放弃优先同比例增资权”的事项吗？

回答人：chenyiwei
不用在验资报告中披露乙放弃优先增资权事项，但在取证时应取得相关证据。